【裁判字號】    91,上易,3192
【裁判日期】    920108
【裁判案由】    竊盜
【裁判全文】
臺灣高等法院刑事判決                  九十一年度上易字第三一九二號
    上  訴  人  臺灣板橋地方法院檢察署檢察官
    被      告  甲○○  男  四.
右上訴人，因被告竊盜案件，不服臺灣板橋地方法院，九十一年度易字第一五二六號
，中華民國九十一年十月十五日第一審判決（起訴案號：臺灣板橋地方法院檢察署九
十一年度偵字第六五九０號），提起上訴，本院判決如左：
    主  文
原判決撤銷。
甲○○結夥三人以上竊盜，處有期徒刑陸月，如易科罰金，以佰元折算壹日。
    事  實
一、甲○○與真實姓名年籍不詳之七名成年男子，共同基於意圖為自己不法所有之犯
    意聯絡，於民國九十年九月底某日，結夥在臺北縣樹林市彭厝里大漢溪堤防邊，
    竊取乙○○所有之已懷孕母水牛一隻（價值約新台幣四萬元）後，予以宰殺食用
    ，嗣為警循線查獲。
    理  由
一、訊據被告承坦與另外七個人一起殺牛之事實，惟矢口否認有何竊盜犯行，辯稱渠
    等殺的是小牛，是乙○○送的云云。
二、經查：右揭事實，業據被告於警訊時坦承不諱，其供承「我於九十年九月底在臺
    北縣樹林鎮彭厝里大漢溪堤防邊參與乙○○飼養的牛隻盜獵」、「（問：何人參
    與盜獵牛隻宰殺食用？真實姓名為何？）都是住在現場附近的人，連我總共有七
    人，真實姓名、年籍我並不清楚，亦不知確實住處」（參見偵查卷第三頁反面及
    第四頁），並據告訴人乙○○指訴綦詳，及證人陳淑華於警訊中證述明確，是被
    告於警訊中之自白應與事實相符，應可採信，且告訴人於原審審理時指稱被告當
    時殺的是一頭大牛，而伊並沒有送被告小牛等語（詳原審九十一年十月一日審判
    筆錄），是被告前開所辯，顯係飾卸之詞，不足採信。本件事證明確，被告犯行
    堪以認定。
三、核被告所為，係犯刑法第三百二十一條第一項第四款之結夥三人以上竊盜罪。其
    與真實姓名年籍不詳之七名成年男子間，互有犯意聯絡及行為分擔，應依共同正
    犯論處。
四、原審對被告論罪科刑固非無見，惟查：
（一）原判決認被告無再犯之虞為緩刑宣告，然查被告於九十一年九月五日另行起意
      ，在板橋市行竊重型機車一台，可徵被告有再犯之情，緩刑有所不當。
（二）被告偷母水牛一頭，既有懷孕亦予宰殺，惡性非輕，緩刑亦有不洽。檢察官上
      訴意指被告再犯竊盜罪，求予併辦，雖非裁判上一罪，但原判決已無可維持，
      應予撤銷改判。審酌被告之素行、犯罪之動機、目的、手段、所生危害及犯罪
      後之態度等一切情狀，量處如主文所示之刑，並諭知易科罰金之折算標準。
五、公訴人上訴意旨略以：被告於九十一年九月五日晚上九時四十五分許，在台北縣
    板橋市○○○街一一二巷三三弄六號前，竊取楊景銘所有，車牌號碼ＨＳＢ－一
    二二之重型機車一台，認與前開偷牛宰殺部分為連續犯，請求併案審理。查偷牛
    與行竊機車犯罪時間相距一年，被告堅決否認偷牛之際已有行竊機車念頭（見本
    院九十一年十二月二十五日審理筆錄），足徵尚乏竊盜概括犯意，行竊機車乃另
    行起意，無從視為連續犯，因此臺灣板橋地方法院檢察署九十一年度偵字第一九
    二九四號卷應退還原檢察署依法處理。
據上論斷，應依刑事訴訟法第三百六十九條第一項前段、第三百六十四條、第二百九
十九條第一項前段，刑法第二十八條、第三百二十一條第一項第四款、第四十一條第
一項前段，罰金罰鍰提高標準條例第二條，判決如主文。
本案經檢察官吳國南到庭執行職務。
中      華      民      國    九十二    年  一        月      八      日
                              臺灣高等法院刑事第十八庭
                                  審判長法  官  吳      敦
                                        法  官  劉  慧  芬
                                        法  官  吳  明  峰
右正本證明與原本無異。
不得上訴。
                                        書記官  李  華  安
中      華      民      國    九十二    年    一        月      八      日
附錄本案論罪科刑法條全文：
刑法第三百二十一條
犯竊盜罪而有左列情形之一者，處六月以上五年以下有期徒刑：
一、於夜間侵入住宅或有人居住之建築物、船艦或隱匿其內而犯之者。
二、毀越門扇、牆垣或其他安全設備而犯之者。
三、攜帶兇器而犯之者。
四、結夥三人以上而犯之者。
五、乘火災、水災或其他災害之際而犯之者。
六、在車站或埠頭而犯之者。
前項之未遂犯罰之。


司法院資訊處製作；財團法人民間司法改革基金會備份。
